# 请教整楼租赁会计处理-融资租赁

提问人：gatekirk 时间：2012-10-11 19:47:18
陈版，您好！如题述，想请教您如果承租方租赁一整栋大厦 50 年（假设为土地使用的期限），租金每年 100 万，假设所有的风险与回报已转嫁给承租人，并由承租人按融资租赁的方式入账，问题 1 ：我们如何划分大厦与土地的租金？是否按两者的公允价值区分？如果无法区分是统一按融资租赁入账吗？ 问题 2 ：这里的土地使用权一般操作上是按无形资产入账摊销，还是按问题 1 中计算出的土地部分每年租金、经营租赁方式进入利润表费用呢？ 谢谢陈版！

回答人：chenyiwei
回复 gatekirk 的帖子
如果房屋和土地使用权两部分各自的公允价值能够分别可靠确定的，则可以视作按一个总价分别购入一项房屋建筑物和土地使用权，分别进行相关的会计处理（其中对无形资产可按年摊销，视同取得了 50 年的土地使用权）。否则应作为一个整体，将该项交易全部归属于融资租入房屋建筑物，不单独对土地部分进行确认和计量。